臺灣高等法院民事裁定　　　　　　　　　96年度抗字第1205號
　　抗　告　人　甲○○
　　　　　　　　　　　　　　3.
上列抗告人因與陽信商業銀行股份有限公司間假扣押事件，對於
中華民國96年6月6日臺灣臺北地方法院96年度裁全字第7395 號
裁定，提起抗告，本院裁定如下：
    主  文                                                                                                                                               N
抗告駁回。
抗告訴訟費用新台幣壹仟元由抗告人負擔。
    理  由                                                                                                                                               N
一、相對人陽信商業銀行股份有限公司主張：長虹通訊有限公司
    （下稱長虹公司）於民國95年4月28日邀同其法定代理人戴
    國華及抗告人為其連帶保證人，向相對人借得新台幣（下同
    ）200萬元，然長虹公司於96年3月28日最後一次攤還本息後
    ，即未再按期繳付，本金尚欠1,132,602元，依約已喪失期
    限利益，上開借款視為全部到期，長虹公司、戴國華及抗告
    人自應負連帶清償之責。惟經相對人調閱長虹公司、戴國華
    及抗告人之聯合徵信資料後，發現3人向多家銀行借款，且
    均已繳款逾期，債信異常，且相對人無法與戴國華及抗告人
    取得聯絡，近來更聞戴國華及抗告人正紛紛脫產，企圖逃避
    債務，倘不予即時假扣押，有日後不能強制執行或甚難強制
    執行之虞，爰陳明願供擔保，以代釋明之不足，請求准予假
    扣押等情。抗告人則以：抗告人為幫助其弟戴國華創業，在
    戴國華再三保證下，始擔任長虹公司之連帶保證人，抗告人
    已另經戴明華之其他債權人強制執行而扣押三分之一薪資，
    抗告人之配偶並無固定工作，抗告人尚有二子及父母需要扶
    養，若再對抗告人之財產施以假扣押，將致抗告人無以維生
    ，並導致家庭破碎。況長虹公司今仍在營業，尚有營業收入
    ，相對人應先向長虹公司假扣押，不得逕向抗告人為之，原
    裁定准相對人之聲請，自屬有誤等語。
二、按債權人就金錢請求或得易為金錢請求之請求，有日後不能
    強制執行或甚難執行之虞，欲保全強制執行者，得聲請就債
    務人之財產為假扣押。如債權人就請求及假扣押之原因為釋
    明，並陳明願就債務人所應受之損害，供法院所定之擔保，
    以補釋明之不足者，法院即得予准許，觀民事訴訟法第522
    條第1項、第526條第2項規定自明。本件相對人主張對於抗
    告人有上開借款債權，已屆期未獲清償，倘不予假扣押，有
    日後不能強制執行或甚難強制執行之虞等情，已據其提出動
    撥申請書、授信約定書、連帶保證書、聯徵查詢資料等為釋
    明，並陳明願供擔保以補釋明之不足，抗告人亦自承其上開
    借款之保證人，其財產已有不足清償該借款債務之情形，除
    薪資外別無財產，從而原裁定依首開規定，命供擔保後為假
    扣押，並無不合。抗告人雖以若假扣押其財產，其必無法扶
    養子女、父母，將導致家庭破碎等語，然此為實際執行時，
    應否酌留抗告人家屬生活費用之問題（強制執行法第52條參
    照），其據以對原裁定聲明不服，不能認為有理由。
三、據上論結本件抗告為無理由。爰裁定如主文。
中　　華　　民　　國　　96　　年　　8　　月　　 31　　日
                    民事第九庭
                        審判長法  官    黃熙嫣
                              法  官    陳玉完
                              法  官    呂太郎
正本係照原本作成。
不得再抗告。
中　　華　　民　　國　　96　　年　　9 　　月　　3 　　日
　　　　　　　　　　　　　　  書記官    黃千鶴
